---
title: "FAST FOOD; MC DONALD"
author: "Alba Estela Garcia(alesgar3@alumni.uv.es)  \n\n Melanie Neufcour(meneuf@alumni.uv.es)  \n \n Mireia Yangüez(miyano@alumni.uv.es). \n\n Universitat de València"
date: "Diciembre de 2021 (actualizado el `r format(Sys.time(), '%d-%m-%Y')`)"
output:
  html_document:
    #css: "./assets/my_css_file.css"
    theme: paper
    highlight: textmate 
    toc: true
    toc_depth: 3 
    toc_float: 
      collapsed: true
      smooth_scroll: true
    self_contained: true
    number_sections: false
    df_print: kable
    code_download: true
editor_options: 
  chunk_output_type: console
---

```{r packages-setup, include = FALSE}
library(tidyverse)
library(klippy)  
remotes::install_github("rlesur/klippy")
library(knitr)
```

```{r chunk-setup, include = FALSE}
knitr::opts_chunk$set(echo = TRUE, eval = TRUE, message = FALSE, warning = FALSE, 
                      #results = "hold",
                      cache = FALSE, cache.path = "/caches/", comment = "#>",
                      #fig.width = 7, #fig.height= 7,   
                      #out.width = 7, out.height = 7,
                      collapse = TRUE,  fig.show = "hold",
                      fig.asp = 0.628, out.width = "75%", fig.align = "center")
knitr::opts_chunk$set(dev = "png", dev.args = list(type = "cairo-png"))
```

```{r options-setup, include = FALSE}
options(scipen = 999) #- para quitar la notación científica
options("yaml.eval.expr" = TRUE) 
```


```{r klippy, echo = FALSE}
klippy::klippy(position = c("top", "right")) #- remotes::install_github("rlesur/klippy")
```



<hr class="linea-black">

<!-- El párrafo de abajo has de dejarlo casi igual, solo HAS de SUSTITUIR "perezp44" por tu usuario de Github-->
Trabajo elaborado para la asignatura "Programación y manejo de datos en la era del Big Data" de la Universitat de València durante el curso 2021-2022. El repo del trabajo está [aquí](https://github.com/meneuf/trabajo_BigData_equipo){target="_blank"}. 

<!-- El párrafo de abajo has de dejarlo exactamente igual, NO has de cambiar nada-->

La página web de la asignatura y los trabajos de mis compañeros pueden verse [aquí](https://perezp44.github.io/intro-ds-21-22-web/07-trabajos.html){target="_blank"}.

<hr class="linea-red">


# [1. Introducción]{.verdecito}

En el presente trabajo vamos a mostrar algunos datos de interés de una de las empresas multinacionales más conocidas a nivel mundial, McDonald's. Por un lado, veremos el menú de esta franquicia, así como los macronutrientes que contienen los productos y los valores nutricionales, mostrando y explicando los aspectos más relevantes. También trataremos de compararlo con otros grandes restaurantes de comida rápida en los Estados Unidos, país que acoge más cantidad de marcas de restaurantes de comida rápida en el mundo por excelencia.

# 1.1 Breve Historia

El primer restaurante de McDonald's se ubicaba en California, en el año 1948, como un bar de carretera. Fueron los dos hermanos Maurice y Richard Mcdonald quien llevaron a cabo este proyecto. Los elementos que lo caracterizaban y fueron motivo del éxito eran; por un lado, se podía pedir y recoger los productos desde el coche, los grandes ventanales que tenían permitían ver desde fuera como el pedido se preparaba y por último, los bajos precios que lo diferenciaban de competidores. Este último estuvo a punto de llevar a los hermanos a la quiebra, por lo que estos tuvieron que cerrar el negocio y organizar una buena estrategia. Resumiendo, Ray A. Kroc, alguien importante en los negocios por aquella zona, vio el potencial del restaurante en si y con la cesión del derecho de comercializar la marca por parte de los hermanos, abrió otro restaurante en Illinois. Y así se podría decir que empezó este negocio que actualmente tiene tanto éxito.


La introducción **es una de las partes importantes del trabajo**. En la introducción suele ponerse el objetivo, motivación, un pequeño resumen del trabajo y avance de conclusiones si es que hay.

```{r, eval = TRUE}
2 + 2
```

Yo no usaría CSS, bastante trabajo tenéis, pero ... si usas CSS para tunear tu html podrás dejarlo más bonito, o al menos más a tu gusto. Por ejemplo, podrás fácilmente cambiar el tamaño de algunas palabras, por ejemplo, **[unas palabras en grande y en negrita]{.large}**, aunque si estas usando CSS saldrán en verde porque en el CSS he puesto que la negrita salga en verde. Por ejemplo, podrás poner fácilmente [unas palabras en purple]{.purple}, y ahora, [[en grande y en rojito]{.rojito}]{.large}.

# 2. Datos

Este trabajo ha sido posible realizarlo con la ayuda de varias fuentes de donde hemos sacado los datos. En la página web facilitada por la asignatura (kaggle), hemos utilziado principalmente 5 datasests, que los indicaremos en la última parte, en la bibliografía. Por otro lado, hemos accedido a documentos oficiales del restaurante para obtener más datos.


Una parte **importante** del trabajo es explicar **de donde proceden los datos** y cual ha sido el proceso de limpieza

```{r, eval = TRUE}
ggplot(iris, aes(Sepal.Length, Petal.Length)) + geom_point()


```





## 2.1. Procesando los datos



Pues eso que tenéis que contar (un poco) el procesado de datos

```{r, eval = TRUE}
library(ggplot2)









menu <- rio::import("./datos/menu.csv")
restaurantesUS <- rio::import("./datos/FastFoodRestaurants.csv")
fastfoodrestaurants <- rio::import("./datos/fastfoodrestaurants.csv")
ruta4 <- here::here("datos", "Datafiniti_Fast_Food_Restaurants_May19.csv")
fastfoodrestaurants19 <- rio::import(ruta4)


mas_restaurantes <- restaurantesUS %>% 
  group_by(name) %>% 
  mutate(n_restaurantes = sum(NN = n())) %>%
  distinct(name, n_restaurantes) %>%
  arrange(desc(n_restaurantes)) %>%
  filter(n_restaurantes >=192) 

  gg_restaurantes <- ggplot(mas_restaurantes, aes(name, n_restaurantes)) +
  geom_bar(stat = "identity")
  
gg_restaurantes

```

```
library(dplyr)
df_menu <- menu %>%
select(Item) %>%

#Productos que ofrece MacDonald´s

library(reactable)
reactable(df_menu, defaultPageSize =  8,  paginationType = "jump", showPageSizeOptions =  TRUE , pageSizeOptions =  c ( 10 , 50 , 100, 150, 200, 260 ),defaultColDef = colDef(
    align = "center",
    minWidth = 70,
    headerStyle = list(background = "red"),
    filterable = TRUE),  highlight = TRUE, outlined = TRUE,
    columns = list(
  `Item` = colDef(style = function(value) {
    if (value > 0) {
      color <- "#F5C710"}
      else {
      color <- "#e000000"
    }
    list(color = color, fontWeight = "bold")
  })))


```
#¿Cuál es el producto con más calorias?
df_calorias <- menu %>%
select(Item, Calories) 

dftop1 <- df_calorias %>% 
slice_max(Calories, n=1) #Chicken McNuggets (40 piece) es el producto con más calorias.

Imagen <- "https://i.pinimg.com/originals/d5/5f/03/d55f035c37d84ec55934ba6d469bedce.jpg"

dftop1 <- dftop1 %>% add_column(Imagen)

library(gt)
Tabla_Pmascal <- dftop1 %>% gt()

Tabla_Pmascal <- Tabla_Pmascal %>%
                   tab_header(title = md("**Producto con más calorias**")
                   
Tabla_Pmascal <- Tabla_Pmascal %>%
                tab_options(heading.background.color = "coral") %>% tab_options(heading.title.font.size = 15,  column_labels.font.weight =  "bold")


Tabla_Pmascal <- Tabla_Pmascal  %>%
  gt::text_transform(locations = cells_body(columns = c(Imagen)), fn = function(x) {gt::web_image(x, height = 50)}) %>%  cols_align(
   align = "center")

Tabla_Pmascal


#¿Cuál es el producto con menos calorias?
dfmin1 <- df_calorias %>% 
slice_min(Calories, n=1) %>%
filter (Item == "Dasani Water Bottle") #Dasani Water Bottle es uno de los productos con menos calorias 

Imagen <- "https://i.pinimg.com/originals/3c/df/ae/3cdfaeaa504db8aaf100843a12aacc97.png"

dfmin1 <- dfmin1 %>% add_column(Imagen)


Tabla_Pmincal <- dfmin1 %>% gt()

Tabla_Pmincal <- Tabla_Pmincal %>%
                   tab_header(title = md("**Producto con menos calorias**")
                   
Tabla_Pmincal <- Tabla_Pmincal %>%
                tab_options(heading.background.color = "coral") %>% tab_options(heading.title.font.size = 15,  column_labels.font.weight =  "bold")


Tabla_Pmincal <- Tabla_Pmincal  %>%
  gt::text_transform(locations = cells_body(columns = c(Imagen)), fn = function(x) {gt::web_image(x, height = 50)}) %>%  cols_align(
   align = "center")

Tabla_Pmincal




df14prod <- menu %>%
  select(Item, Protein) %>%
  slice_max(Protein, n = 14)%>%
  group_by(Item, Protein) %>%
   summarise(n = n())%>%
  arrange(desc(Protein))%>%
  drop_na()
 
  
  
 





##GRÁFICO INTERACTIVO   
  
### Carbohydrates  
```{r echo=FALSE,warning=FALSE}
install.packages("ggplotly")
plot_ly(x = menu$Category, y=menu$Carbohydrates,color = menu$Category,colors =new_col , type = "box") %>% layout(
         xlab = list(title = ""),
         ylab = list(title = ""),
         showlegend=FALSE,
         autosize = T)
```


```{r echo=FALSE,warning=FALSE}

 
p<-plot_ly(x=menu$Calories, y=menu$Carbohydrates, type="scatter", mode = "markers" , 
marker=list( color=ifelse(menu$Calories>500,"red","blue") , opacity=0.5 , size=20) ) 
p

```
    
### Fat  
```{r echo=FALSE,warning=FALSE}
plot_ly(x = menu$Category, y=menu$Total.Fat,color = menu$Category,colors =new_col , type = "box") %>% layout(
         xlab = list(title = ""),
         ylab = list(title = ""),
         showlegend=FALSE,
         autosize = T)

```
Comapring Total Fat & Saturated Fat with Calories from Fat for all items.
```{r echo=FALSE}
m1<-menu%>%select(Total.Fat,Calories.from.Fat,Saturated.Fat)
m2<-as.matrix(m1)
colnames(m2)<-NULL
#m2
p <- plot_ly(z=~m2) %>% add_surface()%>%layout(scene = list(xaxis = list(title = 'Total.Fat'),
                     yaxis = list(title = 'Calories from Fat'),
                     zaxis = list(title = 'Saturated Fat')))
p
```



Comapring different Fats in items(category= Beef & Park, Chicken & Fish) 
```{r echo=FALSE,warning=FALSE}
m1<-menu%>%filter(Category %in% c("Beef & Pork","Chicken & Fish"))%>%arrange(desc(Total.Fat....Daily.Value.,Saturated.Fat....Daily.Value.,Trans.Fat))
p <- plot_ly(m1, x = ~factor(Item,levels=Item), y = ~Total.Fat....Daily.Value., name = 'Total Fat DV', type = 'scatter', mode = 'lines+markers', width = 2,color = I('red')) %>%
    add_trace(y = ~Saturated.Fat....Daily.Value., name = 'Saturated Fat DV',color=I('blue')) %>%
  add_trace(y = ~Trans.Fat, name = 'Trans Fat',color=I("hotpink")) %>%
      layout(title = 'Camparing Fat in Items',
         xaxis = list(title = "",
                      showgrid = FALSE),
         yaxis = list(title = "value",
                      showgrid = FALSE),
         legend=list(orientation="r",xanchor="center"))
p
```


### Sugars  
According to the American Heart Association (AHA), the maximum amount of added sugars you should eat in a day are (7):  
  
Men: 150 calories per day (37.5 grams or 9 teaspoons).  
Women: 100 calories per day (25 grams or 6 teaspoons).  
```{r echo=FALSE,warning=FALSE}
plot_ly(x = menu$Category, y=menu$Sugars,color = menu$Category,colors =new_col , type = "bar") %>% layout(title = "Sugars",
         xaxis = list(title = ""),
         yaxis = list(title = ""),
         showlegend=FALSE,
         autosize = T)
```  
 
 
```{r echo=FALSE,warning=FALSE}
library(stringr)
ss<-menu%>%select(Category,Item,Sugars,Serving.Size,Sugars)%>%filter(Category=="Smoothies & Shakes")
ss$size<-NULL
ss$size[str_detect(ss$Item,"Small")]<-"Small"
ss$size[str_detect(ss$Item,"Medium")]<-"Medium"
ss$size[str_detect(ss$Item,"Large")]<-"Large"
ss$size[str_detect(ss$Item,"Snack")]<-"Snack"
ss%>%filter(!size == "Snack")%>%arrange(desc(Sugars))%>%ggplot(aes(x=factor(Item,level=Item),y=Sugars,group=size,fill=size))+
  geom_bar(stat="identity",position="dodge",alpha=0.7)+theme(axis.text.x = element_text(angle=90))+coord_flip()+
  labs(x="Item",title="Sugar content in Smoothies & Shakes")
```


### Cholestrol  

Comparing Cholesterol and Cholesterol DV in Items.  
```{r echo=FALSE,warning=FALSE}
menu %>% arrange(desc(Cholesterol....Daily.Value.))%>%plot_ly( x = ~factor(Item,levels=Item), y = ~Cholesterol, type="scatter",color=~Item, size=~Cholesterol,colors='Paired',mode = "markers" , marker=list( opacity=0.7) ) %>% 
  add_trace(x = ~factor(Item,levels=Item), y = ~Cholesterol....Daily.Value., modee="lines",  yaxis = "y2", name = "Cholestrol DV",color=I('red'),line=list(opacity=0.7)) %>%
  layout(yaxis2 = list(overlaying = "y", side = "left",title="Cholesterol DV"),
      title = "Cholesterol Content",
         xaxis = list(title = ""),
         yaxis = list(title = "Total Cholestrol",side="right"),
         showlegend=FALSE,autosize = T,margin = list(
      pad = 30, b = 90, l = 60, r = 80
    ))
```
 
 

```{r echo=FALSE,warning=FALSE}
ch<-menu %>% select(Category,Item,Cholesterol)%>% arrange(desc(Cholesterol))%>%head(25)
p1<-plot_ly(ch, x=factor(ch$Item,level=ch$Item),y=ch$Cholesterol,color=ch$Category,type="bar")%>%layout(title="Cholestrol Rich Items",height=400)
ch1<-menu %>% select(Category,Item,Cholesterol)%>% arrange(desc(Cholesterol))%>%filter(Cholesterol >5 & Cholesterol<25)
p2<-plot_ly(ch1, x=factor(ch1$Item,level=ch1$Item),y=ch1$Cholesterol,color=ch1$Category,type="bar")%>%layout(title="Cholestrol Low Items",height=400)
ggplotly(p1)
ggplotly(p2)
```
  
  
##LO BUENO DEL MAC

```{r}
ggplot(subset(menu,Category=="Salads"), aes(reorder(Item,Calories),Calories,fill=Calories)) + geom_bar(stat = "identity")  + theme(legend.position = "none")+ggtitle("Salads Menu Vs Calories") + xlab("Item") + ylab("Calories")  + coord_flip()

#Poner que alimentos tienen mas vitamina y proteina y veremos que son las ensaldas, entonces si quieres comer algo sano en mac tu mejor opción es eso
```

 




# 3. Trabajos en los que te has basado

Es importante que, si habéis utilizado, os habéis basado/ayudado, de algún análisis previo de otro autor, lo digáis claramente.

Por ejemplo, está cita es de NV

> "Nadie llega tan lejos si no es para seguir"




# 4. RECUERDA!!!


<div class = "caja-medium-aquamarine">
Recuerda que el capitan del equipo **tiene que mandarme un mail** con su nombre, usuario de Github, nombre del trabajo en equipo y el nombre de sus compañeros de equipo.
</div>

<br>

<div class = "caja-crimson">
Recuerda que el repo de Github **se ha de llamar EXACTAMENTE** "trabajo_BigData_equipo"  
</div>

<br>

<div class = "caja-darkkhaki">
Por favor, **no cambies el primer párrafo**. Sirve para dar contexto al trabajo y remitir a los potenciales lectores a la web del curso y poder ver los otros trabajos. Bueno, si que has de cambiar algo: **has de sutituir "perezp44" por tu usuario de Github**, tanto en el archivo index.Rmd como en el Readme.Rmd
</div>


<br>

<div class = "caja-linea-verde">
Recuerda , la fecha límite para la entrega es el 15 de diciembre, 2 días antes de la exposición de los trabsjos
</div>


<br>

<hr class="linea-red">


<div class = "caja-gris-gainboro">
SUERTE!!!!  🧙‍♀️🧙‍♀️
</div>




# 4. Bibliografía

No tienen porque ser artículos o libros; pueden ser posts, repos de Github, paquetes etc ...

<br><br>

<hr class="linea-red">
<hr class="linea-red">


```{r, echo = FALSE}
sessioninfo::session_info() %>% details::details(summary = 'Información de mi R-sesión:') 
```


<br><br>

<div class="tocify-extend-page" data-unique="tocify-extend-page" style="height: 0;"></div>
